【裁判字號】    99,上訴,1133
【裁判日期】    991213
【裁判案由】    毒品危害防制條例
【裁判全文】
臺灣高等法院臺南分院刑事判決        99年度上訴字第1133號
上  訴  人
即  被  告  林昇毅
上列上訴人因毒品危害防制條例案件，不服臺灣臺南地方法院99
年度訴字第1413號中華民國99年10月29日第一審判決（起訴案號
：臺灣臺南地方法院檢察署99年度毒偵字第1846號），提起上訴
，本院判決如下：
    主  文
上訴駁回。
    理  由
一、按刑事訴訟法第350條、第361條、第362條、第367條規定，
    不服地方法院之第一審判決而上訴者，須提出上訴書狀，並
    應敘述具體理由，此為上訴必備之程式；如所提之書狀未敘
    述上訴理由，或僅曾以言詞陳述上訴理由者，均應於上訴期
    間屆滿後20日內補提理由書於第一審法院。第一審法院經形
    式審查，認逾期未補提上訴理由者，應定期間先命補正；逾
    期未補正者，為上訴不合法律上之程式，應以裁定駁回。倘
    已提出上訴理由，但所提非屬具體理由者，則由第二審法院
    以上訴不合法律上之程式，判決駁回。而所謂具體理由，必
    係依據卷內既有訴訟資料或提出新事證，指摘或表明第一審
    判決有何採證認事、用法或量刑等足以影響判決本旨之不當
    或違法，而構成應予撤銷之具體事由，始克當之（例如：依
    憑證據法則具體指出所採證據何以不具證據能力，或依憑卷
    證資料，明確指出所為證據證明力之判斷如何違背經驗、論
    理法則）；倘僅泛言原判決認定事實錯誤、違背法令、採証
    違法、判決不公、量刑失之過重或輕縱，而未依上揭意旨指
    出具體事由，或形式上雖已指出具體事由，然該事由縱使屬
    實，亦不足以認為原判決有何不當或違法者（例如：對不具
    有調查必要性之證據，法院未依聲請調查亦未說明理由，或
    援用證據不當，但除去該證據仍應為同一事實之認定），皆
    難謂係具體理由，而應認其上訴為不合法律上之程式（最高
    法院97年台上字第892號判決、97年台上字第3267號判決意
    旨及法院辦理刑事訴訟案件應行注意事項第162點參照）。
    再按刑事訴訟法第367條增定「上訴書狀未敘述理由」，由
    第二審法院審判長定期間先命補正之規定，依其文義，僅指
    未敘述「理由」，而非未敘述「具體理由」，即係針對全然
    未敘述理由之上訴書狀所為規範，自不包括已敘述之理由係
    空泛、不具體者在內，觀諸同法第361條第3項之修正理由之
    說明：「上訴理由是否具體，係屬第二審法院審查範圍，不
    在命補正之列」，益足徵之。是第二審法院僅須對於完全未
    敘述理由之上訴書狀，定期命補正；對於載有具體或空泛（
    不具體）理由之上訴書狀，則無庸裁定命補正（最高法院98
    年台上第4476號、98年台上字第3911號判決意旨可資參照）
    。
二、本件上訴人即被告上訴意旨略以：偵查中檢察官告訴上訴人
    即被告林昇毅去接受美沙冬治療，伊於99年10月初即自費至
    衛生局報名美沙冬替代療法，然伊卻不能接受替代療法，希
    望庭上能讓法律公開、公正、公平之精神落實，讓伊繼續接
    受美沙冬替代療法等語。應認上訴人形式上並非完全未敘述
    理由，自無庸裁定命其補正，合先敘明。
三、惟查，原審判決以被告所涉犯者為毒品危害防制條例第10條
    第1項之施用第一級毒品罪，非死刑、無期徒刑、最輕本刑
    為3年以上有期徒刑之罪或高等法院管轄第一審案件。於原
    審法院行準備程序時，被告就被訴事實為有罪之陳述，經告
    知簡式審判程序之旨，並聽取檢察官及被告之意見後，依刑
    事訴訟法第273條之1第1項裁定由受命法官獨任進行簡式審
    判程序。並敘明被告對於犯罪事實，於原審準備及審理程序
    （原審卷第30頁反面、第33反面）均坦承不諱，並當庭為認
    罪之陳述，亦有台南市警察局第六分局調查林昇毅涉嫌毒品
    案送驗尿液及年籍對照表、長榮大學濫用藥物尿液檢驗確認
    報告及台灣高等法院被告前案紀錄表各1份附卷可稽，綜上
    足認被告具任意性之自白與事實相符，而應予依法論科。是
    自形式上觀察，原判決並無採證不當、認定事實錯誤、或違
    背法令之情形可言，並於審酌檢察官科刑範圍之意見及被告
    請求從輕量刑之陳述，審酌被告前曾因施用毒品觸法，仍不
    知悛悔，又施用足以導致精神障礙、性格異常，甚至造成生
    命危險之毒品，戕害一己之身體健康，對社會治安可能之危
    害程度非微，惟其犯罪後尚能坦承犯行等一切情狀，並認被
    告所犯本件施用第一級毒品罪，爰依刑法第47條第1項規定
    加重其刑，另量刑輕重，係屬事實審法院得依職權自由裁量
    之事項，苟其量刑已以行為人之責任為基礎，並斟酌刑法第
    57條各款所列情狀而未逾越法定刑度或有濫用權限情事，即
    不得遽指為違法。原審判決既已審酌上開各情節，而為量刑
    之依據，經核並未逾越法定刑度或違背罪刑相當、比例原則
    ，原判決所宣告之刑，應認無量刑過重之違誤，至是否准許
    被告接受美沙冬替代療法，則非法院所得審究，被告據以指
    摘原判決不當，亦屬無據。是認上訴人即被告未依據卷內既
    有訴訟資料或提出新事證，具體指摘或表明第一審判決有何
    採證、認事用法、量刑不當或違法之事由，而以上開理由指
    稱原判決不當，揆諸前開說明，其上訴理由，自難謂係具體
    理由。是上訴人即被告林昇毅之上訴顯不合法律上之程式，
    爰依刑事訴訟法第367條前段之規定，駁回其上訴，並不經
    言詞辯論為之。
四、據上論斷，應依刑事訴訟法第367條前段、第372條，判決如
    主文。
中    華    民    國    99    年    12    月    13    日
                  刑事第四庭    審判長法  官  吳志誠
                                      法  官  羅心芳
                                      法  官  吳森豐
以上正本證明與原本無異。
如不服本判決應於收受送達後10日內向本院提出上訴書狀，其未
敘述上訴理由者，並得於提起上訴後10日內向本院補提理由書（
均須按他造當事人之人數附繕本）「切勿逕送上級法院」。
                                      書記官  岑  玢
中    華    民    國    99    年    12    月    13    日

司法院資訊處製作；財團法人民間司法改革基金會備份。
